臺灣屏東地方法院刑事判決　　　　　　　　　　　　　　九十三年度交訴字第六號
　　公　訴　人　臺灣屏東地方法院檢察署檢察官
　　被　　　告　乙○○
右列被告因公共危險等案件，經檢察官提起公訴（九十二年度偵字第四八五六號），
經本院改依簡式程序審理，判決如左：
     主  文
乙○○服用酒類，不能安全駕駛動力交通工具而駕駛，處有期徒刑月；又駕駛動力
交通工具肇事，致人受傷而逃逸，處有期徒刑捌月；又從事業務之人，因業務上之過
失傷害人，處有期徒刑柒月；應執行有期徒刑壹年伍月。
     事  實
一、乙○○平日以駕駛自用小貨車，載運其所種植蔬果至果菜市場販賣為生，以駕駛
    為附隨業務，為從事業務之人。明知飲酒過量後依法不得駕駛動力車輛，於民國
    九十二年九月三日早上，駕駛車號ＷＭ－○六九六號自用小貨車（未懸掛車牌）
    載苦瓜至屏東縣九如果菜市場販賣，隨即於同日上午十一時許起，先後在屏東縣
    九如果菜市場及玄保宮飲酒，已達酒醉不能安全駕駛狀態，竟仍駕駛上開自用小
    貨車，由玄保宮出發，沿屏東縣九如鄉○○路○段由北往南方向，欲返回萬丹住
    處，於同日十六時十三分許，行經九如路一段四三七點四九四公里南向車道時，
    原應注意汽車行駛時，駕駛人應注意車前狀況，並隨時採取必要之安全措施，且
    依當時情形，天候為晴朗、路面乾燥、無缺陷、無障礙，視距良好之情形下，又
    無不能注意之情事，竟疏於注意及此，因酒醉注意力及反應能力變差，未注意前
    方有施工人員正在進行路面平坦度工程，以時速五、六十公里之速度行進，不慎
    撞擊測量人員丙○○，使其受有頭部外傷併顱內出血、第四肋骨骨併氣胸、右側
    鎖骨折、右側肩胛骨骨折、右側尺骨骨折、腹部挫傷等傷害，明知已肇事竟僅煞
    車減速旋即仍朝原行進方向加速逃逸，而未停車救護丙○○，丙○○之同事黃建
    龍見狀立即駕駛工程車隨後追趕，追至離開車禍發生地約一點五公里之屏東縣九
    如鄉屏東機場外環道五百公尺處始將其攔下，經黃建龍打電話報警趕處理而查獲
    ，因乙○○抗拒警方為呼氣酒精濃度測試，經警於同日十七日五十六分，委託屏
    東市寶建醫院對乙○○抽血檢驗結果，其血液中酒精濃度高達二六○ＭＧ／ＤＬ
    （起訴書誤載為二六○○ＭＧ／Ｌ），換算呼氣中酒精濃度為一點三○ＭＧ／Ｌ
    。
二、案經丙○○之妻甲○○訴由屏東縣警察局里港分局報告臺灣屏東地方法院檢察署
    檢察官偵查起訴。
     理  由
一、右揭事實，業據被告乙○○於本院審理時坦承不諱，核與告訴人甲○○、被害人
    丙○○、證人黃建龍、常增光分別於警訊、偵查中及本院審理時所指訴及證述之
    情節相符，並有道路交通事故現場圖、道路交通事故調查表(一)(二)、寶建醫院診斷
    證明書刑法第一百八十五條之三案件測試觀察記錄表、寶建醫院酒精測定值單據
    、舉發違反道路交通管理事件通知單、查獲現場圖各一紙、車禍現場照片十張及
    車損照片九張在卷足憑，被告自白與事實相符。
二、依中央警察大學所作身體酒精濃度與肇事率試驗所示，於飲酒後呼氣中酒精濃度
    逾每公升零點八五毫克時，將出現噁心、步履蹣跚、肇事率為一般人五十倍之行
    為狀態，而被告行為後經測得之指數猶高於前開數值，且被告警經查獲後出入車
    門困難、訊問過程有含糊不清，多話等現象，有「刑法第一百八十五條之三案件
    測試觀察紀錄表」一紙在卷可稽。又本件車禍發生時，天候晴朗、路面乾燥、無
    缺陷、無障礙，視距良好，此有道路交通事故調查報告表(一)(二)一紙可參。被告竟
    然末注意車前狀況撞擊施工中之被害人，顯見被告係因酒醉致使注意力及反應能
    力衰弱而肇事，故其因服用酒類致使其安全駕駛動力交通工具之能力衰退甚明。
三、按汽車行駛時，駕駛人應注意車前狀況，並隨時採取必要之安全措施。道路交通
    安全規則第九十四條第三項定有明文。被告於駕駛自用小貨車行駛時自應注意上
    開規定，依卷附道路交通事故調查表(一)(二)及現場照片所示，肇事當時天候為晴朗
    、路面乾燥、無缺陷、無障礙，視距良好之情形下，又無不能注意之情事，竟疏
    於注意及此，於酒醉貿然以時速五、六十公里之速度行駛，致撞擊被害人丙○○
    ，致使其受有頭部外傷併顱內出血、第四肋骨骨併氣胸、右側鎖骨折、右側肩胛
    骨骨折、右側尺骨骨折、腹部挫傷等傷害，被告之行為，自有過失。且被告之過
    失行為與被害人之受傷間具有相當因果關係。本件事證明確，被告之犯行，均堪
    以認定，應予依法論科。
四、被告乙○○平日以駕駛自用小貨車，載運其所種植蔬果至果菜市場販賣為生，以
    駕駛為附隨業務，為從事業務之人，其將苦瓜載運至九如果菜市場販售後，返回
    住處途中肇事，此業經被告陳明在卷（見本院審理筆錄第六十一頁），其因駕車
    肇事致被害人受傷。核其所為，係犯刑法第一百八十五條之三之服用酒類不能安
    全駕駛動力交通工具罪、第一百八十五條之四肇事逃逸罪、第二百八十四條第二
    項前段之業務過失傷害罪。公訴人意旨認依刑法第二百八十四條第一項前段之過
    失傷害罪處斷，尚有未洽，惟起訴基本社會事實同一，爰依法變更起訴法條，併
    予敘明。被告所犯上開三罪，犯意各別，構成要件不同，應予分論併罰。又被告
    酒醉駕車，因而致被害人丙○○受傷，應依道路交通管理處條例第八十六條第一
    項規定加重其刑，爰審酌被告酒後駕車，未注意車前狀況，致使被害人受有上開
    傷害，其身體及心理受至深痛苦，被告過失情節重大，復不顧被害人之安危，而
    駕車逃逸現場，且惡性非輕，且事後復未與被害人達成民事和解，賠償被害人損
    失，惟念及其前無不良前科素行，深具悔意，於本院審理時坦承犯行態度良好等
    一切情狀，分別量處如主文所示之刑，並定其應執行刑，以資懲儆。
據上論斷，應依刑事訴訟法第二百七十三條之一第一項、第二百九十九條第一項前段
，第三百條、道路交通管理處罰條例第八十六條第一項，刑法第一百八十五條之三、
第一百八十五條之四、第二百八十四條第二項前段、第五十一條第五款，罰金罰鍰提
高標準條例第一條前段，判決如主文。
中      華      民      國    九十三    年      四      月     十四     日
                                    臺灣屏東地方法院交通法庭
                                          法  官  楊萬益
右正本證明與原本無異。
如不服本判決應於收受本判決送達後十日內向本院提出上訴書狀，其未敘述上訴理由
者，並得於提起上訴後十日內向本院補提理由書狀（均須按他造當事人之人數附繕本
 ）「切勿逕送上級法院」
                                          書記官  呂坤宗
中    華    民    國     九十三      年      四      月       十五      日
附錄本判決論罪科刑法條：
中華民國刑法第一百八十五條之三：
服用毒品、麻醉藥品、酒類或其他相類之物，不能安全駕駛動力交通工具而駕駛者，
處一年以下有期徒刑、拘役或三萬元以下罰金。
中華民國刑法第一百八十五條之四：
駕駛動力交通工具肇事，致人死傷而逃逸者，處六月以上五年以下有期徒刑。
中華民國刑法第二百八十四條第二項
從事業務之人，因業務上之過失傷害人者，處一年以下有期徒刑、拘役或一千元以下
罰金，致重傷者，處三年以下有期徒刑、拘役或二千元以下罰金。
